

marianella.gomezluna@gmail.com

+54 9 11 34747165

Buenos Aires, Argentina

UTC -3

LENGUAJES

- Java
- JavaScript
- TypeScript
- SQL

FRAMFWORKS

- React
- Next Js.
- React Native
- Springboot
- Jest
- Junit/Mockito

SKILLS

- UX/UI
- MERN Stack
- Functional programming
- . OOP
- Figma & Adobe xD
- Creative Thinking
- Agile
- Gitflow

Marianella Gomez Luna

Full-Stack Software Engineer



github.com/MarianellaGL



www.linkedin.com/in/marianella-gomez-luna

PERFIL

Desarrolladora con +4 años de experiencia en Javascript, React, NodeJs, MySQL y MongoDB, orientada al ux/ui, trabajando en el rubro fintech y bancario. Manejo herramientas de monitoreo, deploy y agile. Me considero una persona práctica, autodidacta y capaz de superar cualquier desafío. Estoy buscando una posición remota que me ayude a expandirme, crecer profesionalmente y seguir formándome aún más en este apasionante mundo. Me encuentro abierta a incorporar nuevas tecnologías y perfeccionar aquellas en las que ya tengo conocimiento.

EXPERIENCIA LABORAL

Numetri

2023 - 2023

- Desarrollo de landing page para Numetri.com en NEXT Js.
- Desarrollo de Aplicación en React y .NetCore

Adviters

2022 - Presente

- Agregué nuevas features a Tenencias, producto de manejo interno de Banco Comafi, adaptado al uso de CRM sobre Dynamics 365, por medio del desarrollo de aplicaciones React js logrando una llegada a una cantidad significativa de usuarios.
- Reduje significativamente la cantidad de código en los proyectos de frontend, a través de un service de mocks implementado para uso interno del equipo de desarrollo.
- Para uso interno del Banco, trabajo en un nuevo motor hecho en Typescript que permite procesar los distintos dictámenes crediticios de los clientes.
- Armado de diagrama de componentes para posterior visualización en la interfaz del usuario.
- Para uso interno del banco, creamos nueva arquitectura que maneja las solicitudes para altas de nuevos productos financieros emitidas por los operadores, en esta tarea desarrollé parte de los endpoints y los test en Java. Una vez implementada automatizará el proceso de creación de nuevas solicitudes.
- Trabajé sobre un sistema de turnos para Fundación Huesped, haciendo bug fixing en tiempo record y agregando nuevas features de una migración de Angular a React.

Tecnologías: Java, JavaScript, TypeScript, React,Springboot, Junit, NodeJS

Mercado Libre SRL

2020 - 2022

- Creación de administrador de retenciones con Java que supuso una manera más automatizada de poder generar retenciones a los usuarios.
- Desarrollo de un nuevo proyecto de comunicaciones para los usuarios morosos. También bajo el mismo proyecto trabajé en el maquetado de nuevos mails que llegaron a miles de usuarios.
- Armados de prototipos en AdobeXD para administradores internos, con propuesta documentada y posterior aplicación en desarrollo.
- Manejo de bases de datos relacionales para el proyecto de mailing, con el objeto de monitorear que estuvieran correctamente recibiendo los datos desde el backend.
- Creación de administradores internos con React Js, un histórico de usuarios morosos, el cuál fue una refactorización de un código ya obsoleto, permitiendo así optimizar la performance de la aplicación.
- Realicé bug fixing logrando en tiempo record poder solucionar bugs que eran reportados casi al instante. Mejorando así la sección de facturación para el usuario final en la aplicación MercadoLibre.

Tecnologías: Java, Springboot, Junit, Javascript, React, NodeJS, Jest, Mocha/chai MySQL,

EDUCACION

ISTEA- Desarrollo de software

Comienzo: Marzo 2024

CERTIFICACIONES

ADA

Backend Developer-2019